# 期初为合并报表期末为单体报表的披露方式

提问人：rainy871127 时间：2023-05-22 14:38:24
求教陈版主，如题企业本年把子公司卖掉了，造成了期初为合并报表期末为单体报表的情况，披露的时候是否本期期末和本期的合并都没有数据呢？只披露单体就可以了呀~

回答人：chenyiwei
由于处置子公司是在本年度内，从年初到处置日这段时间还是有子公司的，所以本年度仍需编制合并报表。只披露单体是不恰当的，特别是针对利润表和现金流量表而言。